臺灣屏東地方法院刑事判決　　　　　　 110年度簡上字第91號
上　訴　人　臺灣屏東地方檢察署檢察官
被　　　告　陳建隆


上列上訴人因被告傷害案件，不服本院中華民國110 年3 月23日
110 年度簡字第396 號第一審刑事簡易判決（起訴案號：109 年
度偵字第365 號），提起上訴，本院管轄之第二審合議庭判決如
下：
    主      文
上訴駁回。
    事實及理由
一、第二審判決書，得引用第一審判決書所記載之事實、證據及
    理由，對案情重要事項第一審未予論述，或於第二審提出有
    利於被告之證據或辯解不予採納者，應補充記載其理由。刑
    事訴訟法第373 條定有明文。又對於簡易判決有不服者，得
    上訴於管轄之第二審地方法院合議庭，並準用第三編第一章
    及第二章除第361 條以外之規定，觀之刑事訴訟法第455 條
    之1 第1 項、第3 項亦明。
二、本案經本院合議庭審理結果，認原審以被告陳建隆係犯修正
    前刑法第277 條第1 項之傷害罪，並為累犯，依據簡化判決
    書製作原則，引用程序法條，逕以簡易判決處刑，判處被告
    拘役伍拾日，如易科罰金，以新臺幣（下同）1,000 元折算
    1 日。核其認事用法，俱無違誤，量刑亦以行為人之責任為
    基礎，審酌刑法第57條各款所列情形，為科刑輕重標準之綜
    合考量，堪認允洽，應予維持，除證據部分補充被告於本院
    審理時之自白，並引用本院第一審刑事簡易判決書記載之犯
    罪事實、證據及理由（如附件），另補充論述證據能力及駁
    回上訴之理由。
三、檢察官、被告於本院上訴審就本判決所引用之傳聞證據，均
    明示同意有證據能力，本院認此等傳聞證據之取得均具備任
    意性、合法性，其內容與本件待證事實具有關聯性，合於一
    般證據之採證基本條件，以之作為證據，均屬適當，依刑事
    訴訟法第159 條之5 第1 項規定，皆有證據能力。
四、駁回上訴之理由：
  ㈠檢察官上訴意旨略以：被告於偵查中矢口否認犯行，直至原
    審進行準備程序時，始坦承犯行，以求輕判，原審未予考量
    ，僅以被告於準備程序自白，即認被告犯後已坦承犯行而為
    量刑，實有過輕。且據告訴人張賜德具狀請求檢察官上訴，
    表示被告手段兇殘及告訴人張賜德至今傷勢未癒，原審判決
    量刑過輕，請求上訴，經核認告訴人請求上訴亦有理由，爰
    提起上訴，請求將原審判決撤銷，更為適當合法之判決等語
    。
  ㈡量刑係法院就繫屬個案犯罪之整體評價，為事實審法院得依
    職權自由裁量之事項。量刑判斷當否之準據，應就判決之整
    體觀察為綜合考量，不可摭拾其中片段，遽予評斷。即就個
    案量刑審酌之情狀為整體綜合之觀察，苟係以行為人之責任
    為基礎，並已斟酌刑法第57條各款所列情狀，基於刑罰目的
    性之考量、刑事政策之取向，以及行為人刑罰感應力之衡量
    等因素為之觀察，倘其刑之量定並未逾越公平正義之精神，
    客觀上亦不生量刑畸重之裁量權濫用，自不得任意指摘為違
    法。又在同一犯罪事實與情節，如別無其他加重或減輕之原
    因，下級審法院量定之刑，亦無過重或失輕之不當情形，則
    上級審法院對下級審法院之職權行使，原則上應予尊重（最
    高法院85年度台上字第2446號判決、106 年度台上字第1930
    號判決意旨參照）。
  ㈢原審以本案事證明確，認被告係犯修正前刑法277 條第1 項
    之傷害罪，該罪之法定刑為「三年以下有期徒刑，拘役或一
    千元以下罰金」，原審在前揭法定刑範圍內為刑之量定，自
    屬適法，原審並審酌被告不思理性解決紛爭，僅因與告訴人
    間口角爭執，即徒手傷害告訴人，致告訴人受有傷害，未能
    尊重他人身體法益，所為實有不該；惟念及被告犯後尚能坦
    承犯行，又被告與告訴人間對賠償金額之認知有差距，致未
    能賠償告訴人所受之損害，非拒不賠償之犯後態度，另考量
    被告與告訴人間係因告訴人前往上開住處催討債務而發生爭
    執，雙方已有口角，並非被告無端生事，兼衡被告本案犯罪
    之動機、手段、情節及告訴人受傷程度，與被告自陳教育程
    度、工作狀況及家庭生活狀況等一切情狀，判處前開刑罰及
    諭知易科罰金之折算標準。經核原審以前開等情及刑法第57
    條所列各款情形，為其量刑責任之基礎，已兼顧相關有利與
    不利之科刑資料，詳予審酌並具體說明量刑之理由，要無逾
    越法定刑度，或濫用自由裁量權限之違法或罪刑顯不相當之
    處，罰當其罪。檢察官上訴及告訴人請求上訴稱原審量刑過
    輕等語，惟其所指被告犯罪手段、告訴人所受傷勢及被告坦
    承犯行與否之犯後態度等節，業經原審考量被告徒手傷害之
    犯罪手段、告訴人所受傷害程度及被告犯後坦承犯行等情形
    ，據為量刑審酌依據，並於判決理由中說明甚詳，另檢察官
    上訴意旨雖謂被告於偵查中均矢口否認，原審未予考量而為
    量刑等語，惟原審既已審酌被告之犯後態度，自難遽認原審
    於量刑時就被告於偵查中否認犯行之態度未併予考量在內，
    是原審量刑並無任何偏輕、偏重、不當或違法之處，應予維
    持。
  ㈣綜上，原審認事用法並無不當，量刑亦屬妥適。檢察官循告
    訴人之請求，提起本案上訴，對於原審量刑職權之適法行使
    指摘欠當，並無理由，應予駁回。
據上論斷，應依刑事訴訟法第455 條之1 第1 項、第3 項、第36
8 條、第373 條，判決如主文。
本案經檢察官蔡榮龍提起公訴，檢察官吳聆嘉到庭執行職務。
中    華    民    國   110    年    9     月    27    日
                  刑事第四庭  審判長  法  官  黃柏霖
                                      法  官  李宛臻
                                      法  官  錢毓華
不得上訴。
中    華    民    國   110    年    9     月    28    日
                                      書記官  曾文玲
　
附錄本案論罪科刑法條：修正前刑法第277 條第1 項。
附件：臺灣屏東地方法院刑事簡易判決110 年度簡字第396 號1
      份。
––––––––––––––––––––––––––––
【附件】
臺灣屏東地方法院刑事簡易判決        110 年度簡字第396 號
公  訴  人  臺灣屏東地方檢察署檢察官
被      告  陳建隆
上列被告因傷害案件，經檢察官提起公訴（109 年度偵字第365
號），被告於本院準備程序中自白犯罪，本院認宜以簡易判決處
刑（原受理案號：109 年度訴字第596 號），經本院合議庭裁定
由受命法官獨任逕以簡易判決處刑如下：
    主      文
陳建隆犯傷害罪，累犯，處拘役伍拾日，如易科罰金，以新臺幣
壹仟元折算壹日。
    事實及理由
一、陳建隆為陳文財（另經臺灣屏東地方檢察署檢察官為不起訴
    處分) 之子，陳文財前因積欠張賜德款項未償還，張賜德遂
    於民國108 年2 月10日上午9 時30分許，至陳文財位於屏東
    縣○○市○○巷00號住處欲催討欠款，適陳文財外出不在該
    住處，張賜德即向陳文財之配偶林秋菊表明來意，因張賜德
    態度不佳，林秋菊即囑咐孫女徐憶雯叫醒陳建隆，嗣陳建隆
    與張賜德因一言不合而發生口角糾紛，陳建隆基於傷害之犯
    意，徒手毆打頭戴自行車用安全帽之張賜德頭部及臉部，張
    賜德遭打而退至相距上開住處約20至30公尺外福正巷與歸仁
    路路口後，陳建隆始因林秋菊勸阻而停手，張賜德則因此受
    有頭部挫擦傷之傷害。
二、上揭事實，業據被告於本院準備程序中坦承不諱，核與證人
    即告訴人張賜德、證人林秋菊、徐憶雯於偵查中，證人陳文
    財於警詢及偵查中之證述情節均互有相符，並有屏東縣屏東
    分局歸來派出所110 報案紀錄單、告訴人提出之國軍高雄總
    醫院附設民眾診療服務處診斷證明書、達城國際股份有限公
    司維修報價單（即自行車用安全帽維修報價單）及現場蒐證
    照片7 張在卷可憑，足認被告之任意性自白與事實相符，應
    堪採信。本案事證明確，被告犯行堪予認定，應依法論科。
三、論罪科刑：
  ㈠按行為後法律有變更者，適用行為時之法律。但行為後之法
    律有利於行為人者，適用最有利於行為人之法律，刑法第2
    條第1 項定有明文。查被告行為後，刑法第277 條第1 項傷
    害罪之規定，已於108 年5 月29日經總統以華總一義字第00
    000000000 號令修正公布，並於同年5 月31日施行。修正前
    規定為：「傷害人之身體或健康者，處三年以下有期徒刑、
    拘役或一千元以下罰金」，修正後規定則為：「傷害人之身
    體或健康者，處五年以下有期徒刑、拘役或五十萬元以下罰
    金」，修正後規定之法定刑度提高，經比較新舊法結果，自
    以修正前之規定對被告較為有利，依刑法第2 條第1 項前段
    ，應適用被告行為時即修正前刑法第277 條第1 項規定。
  ㈡核被告所為，係犯修正前刑法第277 條第1 項之傷害罪。又
    被告前因賭博案件，經本院以107 年度簡字第226 號判處有
    期徒刑3 月確定，於107 年11月15日易科罰金執行完畢乙情
    ，有臺灣高等法院被告前案紀錄表1 份附卷足參，其於有期
    徒刑執行完畢後5 年內，故意再犯本案有期徒刑以上之罪，
    為累犯，查被告於前揭有期徒刑執行完畢後僅不到3 月期間
    ，即再犯本案，本案依被告構成累犯及犯罪情節，並無上開
    應量處最低法定刑之罪刑不相當情事，仍應依刑法第47條第
    1 項規定加重其刑。
  ㈢爰審酌被告前已有傷害罪之前科紀錄（尚不構成累犯），不
    思以理性方式解決紛爭，僅因發生口角爭執，即徒手傷害告
    訴人，致告訴人受有前揭傷害，未能尊重他人身體法益，所
    為實有不該；惟念及被告犯後尚能坦承犯行，又被告與告訴
    人間對賠償金額之認知有差距（見本院卷第76頁），致未能
    賠償告訴人所受之損害，非拒不賠償之犯後態度，另考量被
    告與告訴人間係因告訴人前往上開住處催討債務而發生爭執
    ，雙方已有口角，並非被告無端生事，兼衡被告本案犯罪之
    動機、手段、情節及告訴人受傷程度，與被告自陳教育程度
    、工作狀況及家庭生活狀況（見本院卷第77頁）等一切情狀
    ，量處如主文所示之刑，並諭知易科罰金之折算標準。
  ㈣至告訴人於本院準備程序中表示：被告對其所為係屬重傷害
    云云，然此部分除告訴人單方之指訴外，遍閱全卷並無其他
    補強證據可資佐證，又觀之告訴人提出之上開診斷證明書僅
    受有頭部擦挫傷之傷害，與告訴人之指訴受有重傷害之內容
    顯有未合，是以此部分犯罪事實尚屬不能證明，亦非起訴效
    力所及，附此說明。
四、依刑事訴訟法第449 條第2 項、第3 項、第454 條第1 項，
    逕以簡易判決處刑如主文。
五、如不服本判決，得於判決書送達之日起20日內，向本院提出
    上訴狀，上訴於本院第二審合議庭（須附繕本）。
本案經檢察官蔡榮龍提起公訴，檢察官吳聆嘉到庭執行職務。
中    華    民    國   110    年    3     月    23    日
                          簡易庭   法  官  陳芸葶
以上正本證明與原本無異。
如不服本件判決，得於判決書送達之日起20日內，以書狀敍述理
由(須附繕本)，向本庭提出上訴。
中    華    民    國   110    年    3     月    23    日
                                   書記官  陳恩慈
附錄本件論罪科刑法條：
修正前中華民國刑法第277 條第1 項
傷害人之身體或健康者，處3 年以下有期徒刑、拘役或1000元以
下罰金。